臺灣臺南地方法院民事裁定
110年度亡字第43號
聲  請  人  蔡蘇金捲  

代  理  人  蔡榮宗
上列聲請人因聲請宣告蔡玉蘭死亡事件，本院裁定如下：
    主  文
一、准對失蹤人蔡玉蘭（女，民國00年0月00日生，身分證統一
    編號：Z000000000號，失蹤前最後住所：臺南市○○區○○○0號
    ）為宣告死亡之公示催告。
二、該失蹤人應於本公示催告揭示於本院公告處之翌日起7個月
    內，向本院陳報現尚生存，如不陳報，本院將宣告其為死亡
    。
三、無論何人，凡知該失蹤人之生死者，均應於上開期間內，將
    其所知之事實，陳報本院。
    理  由
一、聲請意旨略以：失蹤人蔡玉蘭於民國43年1月16日失蹤，聲
    請人為失蹤人之嫂，為利害關係人，爰依法聲請准予裁定對
    失蹤人為死亡宣告等語。
二、按失蹤人失蹤滿10年後，法院得因利害關係人之聲請，為死
    亡之宣告。失蹤人為70歲以上者，得於失蹤滿5年後，為死
    亡之宣告，18年10月10日施行、71年1月4日修正前之民法第
    8條第1項、第2項分別定有明文；又修正之民法總則第8條之
    規定，於民法總則施行後修正前失蹤者，亦適用之。但於民
    法總則修正前，其情形已合於修正前民法總則第8條之規定
    者，不在此限，觀諸民法總則施行法第3條第3項規定甚明。
    再民法第8條第1項所稱之利害關係人，指失蹤人之配偶、繼
    承人、法定代理人、債權人、受贈人、人壽保險金受贈人、
    人壽保險金受領人、國庫及其他就死亡宣告有身分上及財產
    上利害關係之人而言，不動產之共有人亦為該條之利害關係
    人（法務部70年2月25日（70）法律字第2954號解釋意旨亦
    同此見解）；次按法院准許宣告死亡之聲請者，應公示催告
    ；公示催告，應記載「失蹤人應於期間內陳報其生存，如不
    陳報，即應受死亡之宣告」、「凡知失蹤人之生死者，應於
    期間內將其所知陳報法院」；其陳報期間，自前項揭示之日
    起，應有6個月以上，但失蹤人滿百歲者，其陳報期間，得
    定為自揭示之日起2個月以上，觀諸家事事件法第156條規定
    甚明。
三、經查，聲請人主張上情，業據其提出戶籍謄本1件為證，且
    經本院依職權調取失蹤人之在監在押全國紀錄表、近10年之
    勞保被保險人投保資料、稅務電子閘門財產所得調件明細表
    及入出境資訊連結作業表各1份核閱後發現，失蹤人並未在
    監、押，近10年無投保勞保之紀錄，亦無任何財產、所得，
    復無入出境紀錄，堪信失蹤人於民法總則於18年10月10日施
    行後、71年1月4日修正前已失蹤滿10年之事實為真實，揆諸
    上開說明，本件聲請核無不合，爰依法為公示催告。
四、依家事事件法第156條，裁定如主文。
中　　華　　民　　國　　110 　年　　9 　　月　　13　　日
                  家事法庭  法  官  游育倫
以上正本係照原本作成。
如不服本裁定，須於收受送達後10日內向本院提出抗告狀，並應
繳納抗告費新臺幣1,000元。
中　　華　　民　　國　　110 　年　　9 　　月　　14　　日
                            書記官  李鎧安